# 关于恢复被合并方合并前留存收益的问题？

提问人：daikan 时间：2010-09-02 10:32:41
请教陈版主，对于同一控制下企业合并，准则要求恢复被合并方在合并前留存收益。 借：资产公积 贷：留存收益 。请教若需要恢复子公司合并前的留存收益，为何一定要从资本公积-资本溢价中转出。如果是折价合并还好理解点，如果是溢价合并，那就是拿母公司的资本公积来恢复子公司的留存收益，实在是很难理解。请陈版主解释下！

回答人：chenyiwei
回复 楼主 daikan 的帖子 1 、同一控制下的控股合并中，合并方的合并报表层面对于被合并方合并日之前的留存收益的恢复，主要是基于合并报表层面，由于假设被合并方自最早期间开始就已经被纳入合并范围并一直持续至合并日，要求将被合并方合并日前的利润表也纳入合并范围，所以为了体现由于利润表合并导致的留存收益自然累积，就要求把在母公司个别报表层面体现于长期股权投资成本中的合并日前留存收益在合并报表层面还原为留存收益。 2 、合并报表的目的是反映由母子公司构成的企业集团对外的财务状况、经营成果和现金流量状况，因此在合并报表层面无需考虑原先的资本公积是母公司的还是子公司的。如果出现溢价收购的情况，溢价部分本身就可以视为合并主体对子公司原股东的一项分配。